最高法院刑事判決　　　　　　九十六年度台上字第一七四九號
上　訴　人　甲○○
選任辯護人　李國源律師
上列上訴人因違反毒品危害防制條例案件，不服台灣高等法院台
中分院中華民國九十五年十二月五日第二審判決（九十五年度上
訴字第二三三０號，起訴案號：台灣彰化地方法院檢察署九十五
年度偵字第六二七號），提起上訴，本院判決如下：
      主  文
上訴駁回。
　　　理　由
按刑事訴訟法第三百七十七條規定，上訴於第三審法院，非以判
決違背法令為理由，不得為之。是提起第三審上訴，應以原判決
違背法令為理由，係屬法定要件。如果上訴理由狀並未依據卷內
訴訟資料，具體指摘原判決不適用何種法則或如何適用不當，或
所指摘原判決違法情事，顯與法律規定得為第三審上訴理由之違
法情形，不相適合時，均應認其上訴為違背法律上之程式，予以
駁回。本件上訴人甲○○上訴意旨略稱：(一)犯罪事實應依證據認
定之，無證據不得認定犯罪事實，為刑事訴訟法第一百五十四條
第二項所明定。本件原判決並無證據足以證明上訴人有販賣海洛
因之事實，相關證人之指證，亦未達於一般人均不致有所懷疑，
而得確信其為真實之程度，因請撤銷原判決改判諭知上訴人無罪
。(二)原判決係依憑證人郭宜龍之指訴為部分犯罪之論據，但該證
人就其向上訴人購買毒品之時間、地點、購買之方式、數量、金
額等重要關係之事項，於警詢及審判中所供各異，已見其虛假不
實，原審就上開供述各異之證據，未說明其取捨判斷之理由，已
有未合；且未說明上訴人販賣毒品營利意圖之憑據，更有理由不
備之違誤。(三)郭宜龍本身有販賣第一級毒品之犯行，此有台灣彰
化地方法院九十四年度訴字第一五八九號判決書可按，郭宜龍本
身既在販賣海洛因，核無向上訴人求購之情，是該證人所言，其
係與上訴人合資購買海洛因等情，自可採信云云。本件原判決認
定上訴人基於販賣第一級毒品海洛因以營利之概括犯意，先向真
實姓名年籍不詳綽號「小蝶」之成年女子購入海洛因，並以其所
有之ＮＥＣ廠牌行動電話（門號0000000000、000
0000000號）為聯絡工具，雙方先以電話約定購買金額及
交貨地點，再由上訴人騎乘向不知情廖偉郎借得之ＰＳ六—四二
０號重型機車：自民國九十四年三月間某日起至九十四年四月十
八日止，在彰化縣二林鎮萬興里保安宮寺廟附近，以每次新台幣
（下同）一千元之價格，販賣第一級毒品海洛因予王願四次，得
款四千元。又自九十四年四月初某日起至九十四年六月初某日止
，在彰化縣溪湖鎮軍機公園或郭宜龍之彰化縣溪湖鎮○○里○道
街二三九號住處，販賣海洛因予郭宜龍十五次，每次販賣四千元
，得款六萬元。復自九十四年四月間某日起至九十四年五月中旬
某日止，由黃春伶撥打上訴人之0000000000號行動電
話，約在黃春伶之彰化縣溪湖鎮○○里○○○街四號住處交易五
次，每次販賣一千元，得款五千元。經警於九十五年一月十日上
午十一時許拘提上訴人，並於上訴人身上搜索扣得其所有供販賣
海洛因所用之上揭行動電話一支、供己施用之第一級毒品海洛因
一包（淨重０．三八公克，空包裝重０．二九公克）及供施用時
用以稀釋之粉末一包（驗前淨重三．七八公克，驗後淨重三．七
六公克）、注射用水一瓶等情，係依憑上訴人於第一審審理中承
認上揭犯行無訛，核與證人王願於警詢及偵查經指認上訴人之相
片並指證：我自九十四年三、四月間向綽號「阿家」之上訴人購
買海洛因四、五次交易，是撥打上訴人之0000000000
行動電話直接向他買，未曾共同出資購買海洛因。於第一審審理
中證稱：其前後共向上訴人購買海洛因四次，每次購買之金額都
是一千元，於警詢中所供每次交易金額一千元至二千元並非正確
各語。及證人郭宜龍於警詢中亦經指認上訴人之相片並證述：我
是於九十四年五月份起向綽號「阿家」購買海洛因，我都撥打上
訴人之0000000000、0000000000等行動電
話聯繫交易事宜，他將毒品拿到我家，每次購買的數量約四千元
，重量約０．八公克。於第一審審理時明確證稱：我向上訴人買
海洛因十五次，每次購買之金額為四千元各語。證人黃春伶於第
一審審理中證述：我自九十四年四月間某日起至九十四年五月中
旬某日止，以行動電話門號0000000000號撥打上訴人
之0000000000號行動電話門號，請上訴人幫忙拿取價
格一千元之海洛因五次，由上訴人到我住處交付，且依卷附上訴
人之0000000000號行動電話監聽譯文所示，黃春伶係
向上訴人直接詢購海洛因，並非請託代為購買海洛因各語相符，
並有上開證人尿液呈嗎啡陽性反應之彰化縣衛生局煙毒尿液檢驗
成績書一紙等證據，資以證明上訴人有連續販賣海洛因之事實，
因認第一審法院依刑法第五十九條之規定減輕其刑，酌處有期徒
刑拾參年，為無不合，予以維持，並駁回上訴人在第二審之上訴
，已敘明其所憑之證據及認定之理由，並以上訴人所辯：我並無
販賣海洛因，只代王願、黃春伶拿取毒品，以換得藥頭給予少量
之海洛因，且我與郭宜龍有過節而遭陷害云云，如何不足採信，
於理由中詳加說明與指駁，並說明證人王願、郭宜龍於警詢中之
供述為有證據能力，證人黃春伶於警詢及偵查中所供海洛因係向
郭宜龍購買尚非真實之依據，從形式上觀察，並無違背法令之情
形存在。本件原審依上訴人於審理中不利於己之供述，並據郭宜
龍等三人指證明確，為其所憑之證據，其採證論述，核與證據法
則、經驗及論理法則均無違背，事證至為明確，尚無所指證據不
明之情。至郭宜龍縱有販賣毒品，與上訴人之販毒無必然之關係
，不足以反推上訴人無販毒之事實。上訴意旨徒就原審採證認事
職權之適法行使，及原判決已說明事項為任意之指摘，核與法律
規定得為第三審上訴理由之違法情形，不相適合。其上訴為違背
法律上之程式，應予駁回
據上論結，應依刑事訴訟法第三百九十五條前段，判決如主文。
中　　華　　民　　國　九十六　年　　四　　月　　四　　日
                      最高法院刑事第四庭
                          審判長法官  莊　登　照
                                法官  洪　明　輝
                                法官  黃　一　鑫
                                法官  林　秀　夫
                                法官  徐　昌　錦
      本件正本證明與原本無異
                                      書  記  官
中　　華　　民　　國　九十六　年    四  　月　  十    日
                                                Ｍ
